臺灣宜蘭地方法院交通事件裁定　　　　 96年度交聲字第197號
原處分機關　交通部公路總局臺北區監理所宜蘭監理站
異　議　人
即受處分人　環亞通運有限公司
代　表　人　乙○○
代　理　人　甲○○
上列受處分人因違反道路交通管理處罰條例案件，對於交通部公
路總局臺北區監理所宜蘭監理站民國96年7月2日所為之宜監字第
裁43─C00000000號裁決聲明異議，本院裁定如下：
    主  文
異議駁回。
    理  由
一、原處分意旨略以：異議人即受處分人環亞通運有限公司所有
    之781—HX號營業貨運曳引車，於民國96年6月5日下午15時
    許，在省道台二線公路97公里處，為警攔檢發現有不當使用
    行車紀錄器致無法正確記錄資料，經台北縣政府警察局瑞芳
    分局員警以北縣警交字第C00000000號製單舉發，交通部公
    路總局臺北區監理所宜蘭監理站遂依道路交通管理處罰條例
    第18條之1第3項、第4項規定，裁處受處分人罰鍰新臺幣九
    千元，並責令參加臨時檢驗。
二、異議意旨略以：異議人環亞通運有限公司所有之781—HX號
    營業貨運曳引車於96年6月5日當日早上5時發車時，因當天
    並非雙班，所以司機將該車之行車紀錄器調成以12小時為標
    準，以致於當日下午15時許行經省道台二線公路97公里處為
    警攔檢時，行車紀錄卡紙上之時間顯示為3時，然15時就是3
    時，且道路交通管理處罰條例第18條之1第3項規定並未要求
    行車紀錄卡紙為24小時制，故本件員警以「攔檢時間為15時
    ，行車紀錄卡紙上之時間顯示為3時」之理由，認為異議人
    上開車輛有「不當使用行車紀錄器致無法正確記錄資料」之
    違規行為而加以舉發，其舉發並不合法，為此，聲明異議，
    請求撤銷原處分。
三、按汽車不當使用行車紀錄器致無法正確記錄資料者，處汽車
    所有人新臺幣九千元以上一萬二千元以下罰鍰，並應責令其
    參加臨時檢驗，道路交通管理處罰條例第18條之1第3項、第
    4項定有明文。經查：
（一）按大型汽車裝設行車紀錄器之目的，在於利用連續紀錄該
      車之瞬間行駛速率及確實之行車時間，藉以明瞭該大型汽
      車於每日24小時之使用情形。因此，行車紀錄卡紙均以一
      日24小時為紀錄之單位（即紙上時間刻度為1至24），於
      每日行車之初，要安裝新的行車紀錄卡紙時，要核對當時
      出車的時間來安裝，即出車之時間要與行車紀錄卡紙上之
      時間刻度相符，如此行車紀錄器方能從出車時間開始連續
      紀錄正確之行車資訊（如：下午15時出車，要對準行車紀
      錄卡紙上之時間刻度15安裝，如此行車紀錄器方能從行車
      紀錄卡紙上之時間刻度15開始紀錄。若凌晨3時出車，則
      要對準行車紀錄卡紙上之時間刻度3安裝，如此行車紀錄
      器方能從行車紀錄卡紙上之時間刻度3開始紀錄。）。若
      於安裝新的行車紀錄卡紙時，未核對當時之出車時間，紀
      錄卡紙上所紀錄的行車時間便會出錯，而無法顯示正確之
      行車時間。
（二）本件情形，異議人業已坦認「伊所有之781—HX號營業貨
      運曳引車上所使用行車紀錄卡紙是以24小時為單位，96年
      6月5日早上5時出車時，司機是將781—HX營業貨運曳引車
      行車紀錄器調成12小時為標準，且於安裝行車紀錄卡紙時
      ，並沒有對準行車紀錄卡紙上的刻度5，所以當日行車紀
      錄卡紙是從刻度17開始紀錄，嗣於當日下午15時許，行經
      台二線97公里處為警攔檢時，行車紀錄卡紙最後紀錄的行
      車時間是3時，而非15時。」等情不諱（見本院卷第13 頁
      ），且有舉發違反道路交通管理事件通知單、行車紀錄卡
      紙各一件在卷可稽。依此，堪認異議人所有之781—HX號
      營業貨運曳引車，於96年6月5日早上5時發車時，該車之
      司機於安裝行車紀錄卡紙時，並未對準行車紀錄卡紙上的
      時間刻度5，而係對準時間刻度17，以致當日行車紀錄卡
      紙是從時間刻度17（即下午17時）開始紀錄，嗣於96年6
      月5日下午15時許，該車行經省道台二線公路97公里處為
      警攔檢時，行車紀錄卡紙上所顯示之最後行駛時間係在「
      凌晨3時」，並非正確之「下午15時」，該車確有「不當
      使用行車紀錄器致無法正確記錄資料」之違規行為無訛。
      異議人空言辯稱「因當天並非雙班，所以司機將781—HX
      號營業貨運曳引車之行車紀錄器調成以12小時為標準，且
      15時就是3時，道路交通管理處罰條例第18條之1第3項規
      亦未要求行車紀錄卡紙為24小時制，故本件員警以攔檢時
      間為15時，行車紀錄卡紙上之時間顯示為3時之理由，認
      為異議人上開車輛有不當使用行車紀錄器致無法正確記錄
      資料之違規行為而加以舉發，其舉發並不合法。」云云，
      顯屬飾卸之詞，諉無足取。
四、綜上所述，原處分機關所為之本件裁決，核與前舉道路交通
    管理處罰條例第18條之1第3項、第4項之規定相符，並無違
    法或不當之處，故異議人以首揭情詞，對於上開裁決提起異
    議，並無理由，應予駁回。
五、據上論斷，依道路交通案件處理辦法第19條，裁定如主文。
中　　華　　民　　國　　96　　年　　10　　月　　3　　日
                  交通法庭法  官  劉家祥
以上正本證明與原本無異。
如不服本裁定，應於裁定送達後5日內向本院提出抗告狀。（需
附繕本）
                          書記官  邱淑秋
中　　華　　民　　國　　96　　年　　10　　月　　5 　　日
